【裁判字號】    99,易,1531
【裁判日期】    990719
【裁判案由】    毒品危害防制條例
【裁判全文】
臺灣臺北地方法院刑事判決              99年度易字第1531號
公  訴  人  臺灣臺北地方法院檢察署檢察官
被      告  甲○○
上列被告因違反毒品危害防制條例案件，經檢察官提起公訴（99
年度毒偵字第1605號），本院判決如下：
    主      文
甲○○施用第二級毒品，累犯，處有期徒刑陸月，如易科罰金，
以新臺幣壹仟元折算壹日。
    事      實
一、甲○○前因施用毒品，經本院以90年度毒聲字第2682號裁定
    送勒戒處所觀察、勒戒，因無繼續施用傾向，經臺灣臺北地
    方法院檢察署（下稱臺北地檢署）檢察官以90年度毒偵字第
    2644號、91年度毒偵字第28號為不起訴處分，又因施用毒品
    ，經本院以91年度毒聲字第2177號裁定令入戒治處所施以強
    制戒治，於民國92年4月15日停止戒治處分出監，同一事實
    並經臺北地檢署檢察官提起公訴，而由本院以92年度訴字第
    604號判處有期徒刑10月確定，於94年11月1日縮刑期滿執行
    完畢。復於98年5月25日、6月17日、8月14日各該日為警查
    獲前回溯26小時及96小時內之某日時，分別施用第一級毒品
    海洛因及第二級毒品安非他命各1次，經臺北地檢署檢察官
    依刑事訴訟法第253條之1第1項、第253條之2第1項第4款、
    第6款、第8款等規定，於98年10月22日以98年度毒偵字第20
    90號、第2167號、第2621號為附命完成戒癮治療之緩起訴處
    分，其期間為2年。詎甲○○竟仍不知悔悟，於上開緩起訴
    處分期間內，在99年3月15日接受臺北地檢署觀護人室採尿
    前回溯96小時內之某日時，在不詳地點施用甲基安非他命1
    次，嗣經該署觀護人於99年3月15日採尿送驗後，發現呈現
    安非他命類及甲基安非他命類藥物陽性反應，始悉上情。
二、案經臺北地檢署檢察官自動檢舉簽分偵辦。
    理      由
一、訊據被告甲○○矢口否認有何施用甲基安非他命犯行，辯稱
    ：伊已經繳交新臺幣5萬元之緩起訴處分金，不可能再去施
    用毒品，可能是服用「免嗽液」所致，以前都是用海洛因，
    沒有用安非他命，伊現在在學校上班，不能有任何事情，否
    則工作將會不保云云。然查：
  (一)被告前因施用安非他命及海洛因毒品，經臺北地檢署檢察官
    於98年10月22日以98年度毒偵字第2090號、第2167號、第26
    21號為緩起訴處分，其期間為2年，被告於上開緩起訴處分
    期間內之99年3月15日上午10時20分許，接受臺北地檢署觀
    護人室採尿送驗後，發現呈現安非他命類及甲基安非他命類
    藥物陽性反應等事實，有上開緩起訴處分書、臺灣高等法院
    被告前案紀錄表、臺北地檢署施用毒品犯受保護管束人尿液
    檢體監管紀錄表、臺灣尖端先進生技醫藥股份有限公司99年
    3月25日濫用藥物檢驗報告在卷可稽。
  (二)被告雖辯稱不知何以尿液呈現陽性反應，恐係服用「免嗽液
    」所致云云，然經檢察官將被告所提出之「免嗽液」藥品說
    明書送請法務部法醫研究所函詢結果，法務部法醫研究所認
    ：本件受檢者尿中安非他命濃度980ng/mL、甲基安非他命濃
    度2114ng/mL，檢驗結果呈甲基安非他命、安非他命陽性反
    應，該陽性反應可能係使用毒品甲基安非他命所致；來文所
    附「免嗽液」藥品明細其成分：Chlorpheniramine maleate
    、dl-Methylephedrine Hydrochloride、Caffeine hydrate
    、Acetaminophen、Glycyrrhiza extract、Guaiacol
    glycerin ether，經逐項審查結果，該等藥物成分經人體服
    用後其尿液以氣相層析質譜分析法檢驗，不會造成尿液呈甲
    基安非他命及安非他命陽性反應，有法務部法醫研究所99年
    5月17日法醫毒字第0990002691號函在卷可按。被告辯稱服
    用該感冒藥導致尿液呈陽性云云，顯不足採。本件被告對於
    尿液為其自行排放一節，既坦承在卷，更自承施用毒品犯受
    保護管束人尿液檢體監管紀錄表上「受檢驗者簽名」一欄之
    名字為伊親簽，足認被告確有在採尿前回溯96小時內之某日
    時，在不詳處所施用甲基安非他命之犯行。又被告前經檢察
    官為緩起訴處分之施用毒品犯行，均係第一級毒品海洛因及
    第二級毒品安非他命兼有施用，被告辯稱先前未曾施用安非
    他命云云，亦與事實不符。
  (三)查被告前於98年5月、6月及8月間因施用毒品分別為警查獲
    ，經臺北地檢署檢察官為附命完成戒癮治療之緩起訴處分，
    其復犯本件施用毒品罪，核屬5年內再犯之情形，自應依法
    起訴審判無訛。綜上，本件被告施用第二級毒品之犯行，事
    證明確，其犯行堪以認定，應依法論科。
二、按甲基安非他命為毒品危害防制條例第2條第2項第2款明定
    之第二級毒品。核被告所為，係犯毒品危害防制條例第10條
    第2項之施用第二級毒品罪。被告施用前持有第二級毒品之
    行為，為嗣後施用之高度行為所吸收，不另論罪。被告前有
    上開事實欄所述刑之宣告及執行完畢情形，有臺灣高等法院
    被告前案紀錄表附卷可佐，其受有期徒刑執行完畢後，5年
    以內故意再犯本件有期徒刑以上之罪，為累犯，應依法加重
    其刑。爰審酌被告前經檢察官為緩起訴處分，惟未珍惜自持
    ，而仍未斷絕毒癮誘惑，復於緩起訴期間內再犯施用毒品罪
    ，暨被告之素行、生活狀況、智識程度、犯後否認犯行、未
    能悔悟之態度等一切情狀，量處如主文所示之刑，並諭知易
    科罰金之折算標準。
據上論斷，應依刑事訴訟法第299條第1項前段，毒品危害防制條
例第10條第2項，刑法第11條前段、第47條第1項、第41條第1項
前段，判決如主文。
本案經檢察官謝憲杰到庭執行職務
中    華    民    國    99    年    7     月    19    日
                    刑事第七庭  法  官  林庚棟
以上正本證明與原本無異。
如不服本判決應於收受送達後10日內向本院提出上訴書狀，並應
敘述具體理由；其未敘述上訴理由者，應於上訴期間屆滿後20日
內向本院補提理由書（均須按他造當事人之人數附繕）「切勿逕
送上級法院」。
                                書記官  張汝琪
中    華    民    國    99    年    7     月    19    日
附錄本案論罪科刑法條全文
毒品危害防制條例第10條：
施用第一級毒品者，處6月以上5年以下有期徒刑。
施用第二級毒品者，處3年以下有期徒刑。

司法院資訊處製作；財團法人民間司法改革基金會備份。
